# 请教陈版关于影视业务收入的确认问题

提问人：墨墨 19901990 时间：2020-10-22 20:33:07
A公司是一家文化产业公司，存在影视拍摄业务，本年与B公司签订合作协议拍摄一部电影，其中A公司投资60%，B公司投资40%，按照投资比例承担电影的制作成本和享受电影的发行收入，共同享有电影版权。C公司是A公司的子公司，A、B公司将该电影所有的拍摄制作、发行委托给C公司，合同金额 500 万，由A、B按其投资比例分别承当，对于后续电影的发行收入由C公司收到后，再转给A、B公司。
假设该部电影年底前C公司已经完成合同约定的拍摄制作义务，请教陈版，在新收入准则下该类业务的收入确认方式
第 1 种方式：公司合并层面存在 2 项收入，首先在拍摄制作完成时就B公司承担的40%部分确认 200 万的拍摄制作收入，另外按60%发行分成确认为发行收入，B公司的40%分成作为代收代付款。
第 2 种方式：根据电影企业会计核算办法，该业务属于联合摄制业务，C公司单体在制作完成时确电影制作收入，在合并层面应当调减制作收入，对于合作方的投资款 200 万应当作为制作成本的备抵，不能确认合作方的制作收入，待发行完成后100%确认发行收入，合作方的40%分成作为成本。

回答人：chenyiwei
C公司作为受托制作方，在其自身报表中可以确认受托制作的相关收入和成本。
对A公司而言，需要考虑该合作项目是否实质上由A主导。从A出资占比60%，以及由子公司负责制作和发行这一点来看，A很可能是控制该合作项目的，B只是财务投资者。因此，在A的合并报表中不应确认受托制作收入（在合并C的报表时抵销），应确认100%的发行收入，支付给B的分成款中属于收益分配的部分计入该合作项目的成本或费用。